臺灣臺南法院刑事判決　　　　　　　　　　　　　　九十一年度訴字第一一三七號
　　公　訴　人　臺灣臺南地方法院檢察署檢察官
　　被　　　告　甲　○　○
右列被告因違反毒品危害防制條例案件，經檢察官提起公訴（九十一年度營毒偵字第
一九一號），本院判決如左：
    主  文
甲○○連續施用第一級毒品，處有期徒刑捌月。扣案之注射針筒壹支沒收。
    事  實
一、甲○○前因施用毒品案件，經臺灣高雄地方法院以八十九年度毒聲字第八四一八
    號裁定送勒戒處所執行觀察、勒戒後，認有繼續施用毒品之傾向，復經該院以八
    十九年度毒聲字第八八四○號裁定，令入戒治處所施以強制戒治一年，經戒治期
    滿三月，戒治期間成績評定為合格，由該院以九十年度毒聲字一六六三號裁定停
    止戒治，所餘戒治期間付保護管束，嗣再經該院以九十年度毒聲字第六三四○號
    裁定撤銷停止戒治，令入戒治處所施以強制戒治期滿後，由臺灣高雄地方法院檢
    察署檢察官於民國九十一年八月一日以九十一年度戒毒偵字第七二○號為不起訴
    處分確定在案。詎甲○○猶不知悔改，明知海洛因係毒品危害防制條例所明定之
    第一級毒品，均不得持有及施用，竟另行基於施用第一級毒品海洛因之概括犯意
    ，於上開不起訴處分確定後五年內，即自九十一年九月二十日起至同年十月四日
    止，在臺南縣學甲鎮華宗公園廁所內等處，將海洛因稀釋後以注射針筒注射血管
    之方式，連續施用第一級毒品海洛因多次。經警於同年十月五日持本院核發之搜
    索票，在臺南縣學甲鎮○○路一八號查獲，並當場在甲○○身上扣得其所有供施
    打海洛因用之注射針筒一支。嗣經臺灣臺南地方法院檢察署檢察官聲請，由本院
    於九十一年十月七日以九十一年度毒聲字第一六七四號裁定令入戒治處所施以強
    制戒治戒治一年確定在案。
二、案經臺南縣警察局學甲分局報請臺灣臺南地方法院檢察署檢察官偵查起訴。
    。
    理  由
一、訊據被告甲○○對於右揭時地連續施用第一級毒品海洛因多次之事實坦承不諱，
    且其為警查獲後所採集之尿液檢體，經送鑑驗結果，均呈嗎啡陽性反應（按海洛
    因係由嗎啡經化學合成而製得，經注射進入人體後，因代謝分解成嗎啡，因此施
    打海洛因後，由尿液中檢驗結果仍為嗎啡反應），此有臺南縣衛生局九十一年十
    一月六日出具之尿液檢驗成績書一紙附卷可稽（見本院卷第三○頁）；並有被告
    所有供施打海洛因所用之注射針筒一支扣案可資佐證，足見被告上開自白核與事
    實相符，應可採信。再被告前因施用毒品案件，經臺灣高雄地方法院以八十九年
    度毒聲字第八四一八號裁定送勒戒處所執行觀察、勒戒後，認有繼續施用毒品之
    傾向，復經該院以八十九年度毒聲字第八八四○號裁定，令入戒治處所施以強制
    戒治一年，經戒治期滿三月，戒治期間成績評定為合格，由該院以九十年度毒聲
    字一六六三號裁定停止戒治，所餘戒治期間付保護管束，嗣再經該院以九十年度
    毒聲字第六三四○號裁定撤銷停止戒治，令入戒治處所施以強制戒治期滿後，由
    臺灣高雄地方法院檢察署檢察官於民國九十一年八月一日以九十一年度戒毒偵字
    第七二○號為不起訴處分確定在案，此有該裁定書四份及不起訴處分書一份及臺
    灣高等法院被告全國前案紀錄表一件在卷可參（見本院卷第一四至一九頁及第三
    至七頁）。其於五年內再犯本件毒品危害防制條例第十條之罪，復經本院於九十
    一年十月七日以九十一年度毒聲字第一六七四號裁定令入戒治處所施以強制戒治
    一年確定在案，亦有卷附臺灣高等法院被告全國前案紀錄表可稽（見本院卷第三
    頁）。本案事證明確，被告犯行堪以認定，自應依法論科。
二、查海洛因依其成癮性、濫用性及對社會危害性之程度，已為毒品危害防制條例第
    二條第二項第一款列為第一級毒品。核被告所為，係犯毒品危害防制條例第十條
    第一項施用第一級毒品罪。又被告施用時非法持有第一級毒品海洛因之低度行為
    ，已為其施用之高度行為所吸收，不另論罪。被告先後多次施用第一級毒品海洛
    因之犯行，時間緊接，方法相同，觸犯犯罪構成要件相同之罪名，顯係基於概括
    犯意反覆實施，為連續犯，應依刑法第五十六條連續犯之規定論以一罪，並依法
    加重其刑。爰審酌被告施用毒品之犯行，在性質上乃屬對自我身心健康之自戕行
    為，尚未嚴重破壞社會秩序、侵害他人權益，然其前因施用毒品經送觀察勒戒後
    ，猶不思戒絕革除惡習，再為本件犯罪，顯未因前所受之觀察勒戒及強制戒治處
    分而記取教訓，及被告犯後坦承犯行等一切情狀，量處如主文所示之刑。又扣案
    之注射針筒一支係被告所有且供施用第一級毒品海洛因所用之物，業據其供明在
    卷（見本院卷第二三、三六頁），爰依刑法第三十八條第一項第二款規定宣告沒
    收。
三、另被告為警查獲後所採集之尿液檢體，經送鑑驗結果，雖亦呈甲基安非他命陽性
    反應，然此部分所涉犯者係毒品危害防制條例第十條第二項之施用第二級毒品罪
    嫌，與本案施用第一級毒品犯行部分，犯意各別，應分論併罰，本院自無從併予
    審究，應由檢察官另行偵辦，附此敘明。
據上論斷，應依刑事訴訟法第二百九十九條第一項前段，毒品危害防制條例第十條第
一項，刑法第十一條前段、第五十六條、第三十八條第一項第二款，判決如主文。
本案經檢察官葉耿旭到庭執行職務。
中      華      民      國      九十一    年    十一    月    二十九    日
                                臺灣臺南地方法院刑事第五庭
                                    審判長法  官  蘇  清  水
                                          法  官  蔡  直  青
                                          法  官  林  欣  玲
右正本証明與原本無異。
如不服本判決，應於送達後十日內，向本院提出上訴狀。
                                          書記官  莊  淑  雅
中      華      民      國      九十一    年    十一    月    二十九    日
附錄本案論罪科刑法條全文：
毒品危害防制條例第十條
施用第一級毒品者，處六月以上五年以下有期徒刑。
施用第二級毒品者，處三年以下有期徒刑。
